臺灣彰化地方法院民事判決
105年度訴字第983號
原      告  許小絹  

訴訟代理人  林俊雄律師
複代理人    王德秀  
            陳靜穎  
            陳素婉  
被      告  梁祥光  
            梁琼珍  

            梁琼瑜  

            梁昭榮	  

            梁昭新（國外公示


            施東聲	  
            施西門  

            施保羅	  
            謝梁淑姈

            李梁淑妃

            梁淑華  

            黃梁淑慈（國外公示

            施純演  

            施純按	  
            林文郁  
            林文彥	  

            林雅慧	  

            林木村  
            林添保	  

            林錫東	  
            王林金錶		

            尤林富貴	


            林富春	  

            施文章	  

            高柏偉	  

            施美珠  

            施美珍	  

            花楊綿  

            花俊雄	  

            花俊生	  

            李花美娟

            花美紅	  

            花再興  

            李花淑貞	


            花淑卿	   住○○市○○區○○○路00巷00號    兼前列
李花淑貞	、花淑卿	共同
訴訟代理人  
            梁花淑月	


被      告  卓益澤	  

            楊昌協（兼楊銓祥之承受訴訟人）（國內公示送                        達）  住○○市○○區○○里00鄰○                          ○路○段000號0樓
            楊銓福（兼楊銓祥之承受訴訟人）


            楊恰發（兼楊銓祥之承受訴訟人）


            顏楊謹（兼楊銓祥之承受訴訟人）

            王學儀（即楊美玉之承受訴訟人）

            王毓茹（即楊美玉之承受訴訟人）


            許碧綢	  
            施慶隆	  
            施月惠	  

            施川裕	  
            施鐙凱（原名施志憲）


兼法定代理  
人          陳淑卿  

被      告  施金櫻  

            施陳梅玉（國內公示

            施朝欽  

            施怡旭  

            施慧文  

            施惠繻  
            施怡君  
            施澤霖

            施詠揚

            施熹穎



            施佑宜

            楊焜樹  

            楊詠棋  

            楊茹喻  

            楊金玉		


            楊金珠	  
            楊玉秀		


            楊彗君		

            蔡鎮渙


            蔡鎮耀

            蔡易臻

            李蔡寶釵

            蔡鎔羽


            蔡寶鳳


            蔡小燕


            梁志銘		


            梁志吉		


            梁碧娟		


            梁雅婷（即梁三井之承受訴訟人）

            梁雅惠（即梁三井之承受訴訟人）

            梁三龍		


            梁柑樹	  

            梁甘竹		


            梁來春	  

            施昀宜遺產管理人葉凱禎律師

            花天德遺產管理人王士銘律師

            施柏利	  

兼訴訟代理  
人          施惠如		


被      告  施龍通	  

            楊麗水		


            施美華	  
            施㨗威  
            施崇恩	  

            施巧玲		




            施鈺旋	  

            施得貴	  
            陳施波蓮

            施秋田		


            施榮章		


            施鳳儀	  

            施耀煌


            施耀志


            施葉美妹		


            施家隆	  

            施明德		


            施韋誠	  

            施均緯	  

            施淳齡		


            施玉慧	  

            施燕芬	  

            施穎姍（國內公示


            施進達		


            施進展	  
            施清香（國內公示


            施順雄	  
            施順慶  
            施順流	  

            梁施枝	  
            施月華	  
            施明寶	  
            施美良	  

            沈美榛即沈宥蓁

            施睿丞即施偉霖

            施純純  
            施杏汝即施幸如

            陳美珠		


            施月秋		


            鄭明德（國內公示


            鄭明宗


            鄭麗玲

            鄭瑋婷（國內公示


            施文乾	  
            施進旺		

            施文堯	  
            施文諒  
            施演琮  
            施顯富		


            施文州	  
            施文旋	  
            施文瑞	  

            施文華		


            梁益金		

            施傑智  
            施傑凱  
            施達雄	  
            施德福	  
            施文卿  

            施龍文	  
            施俊雄		

            施易昌	  
            施照雄	  
兼前列施達雄	、施德福	、施文卿、施龍文	、施俊雄		、施易
昌	、施照雄	共同訴訟代理人
            施敏雄  

被      告  施文標  
            施忠元	  

            施文鈿		

            施圳吉		


            許明德		


            施建旭	  
            許施秀蓮	


            施秀鈺	  

            施秀英		


            施貞妃	  

            施冠宇		

            施聰郎


            施聰明


            鄭棋米


            鄭珉昀


            施健生

            施健德

            施健宗

            施健謀

            施淑卿


            施鴻文（即施有慈之承受訴訟人）

            施俊仲（即施有慈之承受訴訟人）

            施宜秀（即施有慈之承受訴訟人）

            施绣莉（即施有慈之承受訴訟人）

            施能桂（即施有忠之承受訴訟人）

            施能義（即施有忠之承受訴訟人）

            施能宗（即施有忠之承受訴訟人）

            施能信（即施有忠之承受訴訟人）

            梁倉榮（即梁仁玉之承受訴訟人）


            梁倉華（即梁仁玉之承受訴訟人）

            施宗仁（即施文啓之承受訴訟人）

            施宗義（即施文啓之承受訴訟人）

            施宗佑（即施文啓之承受訴訟人）

            施宗呈（即施文啓之承受訴訟人）

            施素珠（即施文啓之承受訴訟人）

            施玉娥（即施文啓之承受訴訟人）

            施秋宏（即施文明之承受訴訟人）

            施並賢（即施活彰之承受訴訟人）

            陳品（即施圳懋之承受訴訟人）

            施弘毅（即施圳懋之承受訴訟人）


            施美鳳（即施圳懋之承受訴訟人）


            施志協（即施文祿之承受訴訟人）

            施雯士（即施炳宏之承受訴訟人）


            施雯山（即施炳宏之承受訴訟人）


            施玟彤（即施炳宏之承受訴訟人）


            施梁環（即施顯要之承受訴訟人）

            施瀛光（即施顯要之承受訴訟人）


            施南光（即施顯要之承受訴訟人）

            施旭光（即施顯要之承受訴訟人）（國內公示
            ）      

            施健光（即施顯要之承受訴訟人）

            施金蓮（即施顯要之承受訴訟人）


            施奇鐘（即施顯要之承受訴訟人）


            施月娟  住○○市○區○○街000號（台中○○○                       ○○○○○） 
            施月媚
利害關係人  施秉鈞
            陳佳欣
上列當事人間請求分割共有物等事件，本院於民國111年6月14日
言詞辯論終結，判決如下：
    主  文
被告施柏利、施惠如、施龍通、楊麗水、施美華，應就其被繼承
人施河所遺彰化縣○○鄉○○段0000地號土地，應有部分21600分之6
40，辦理繼承登記。
被告施㨗威、施崇恩、施巧玲、施鈺旋、施得貴、陳施波蓮，應
就其被繼承人施天從所遺前列地號土地，應有部分12960分之149
，辦理繼承登記。
被告施鳳儀、施耀煌、施耀志、施葉美妹、施家隆、施明德、施
韋誠、施均緯、施淳齡、施玉慧、施燕芬、施穎姍、施進達、施
進展、施清香，應就其被繼承人施棋所遺前列地號土地，應有部
分43200分之3035，辦理繼承登記。
被告施順雄、施順慶、施順流、梁施枝、施月華、施明寶、施美
良、沈美榛即沈宥蓁、施睿丞即施偉霖、施純純、施杏汝即施幸
如、陳美珠、施月秋、鄭明德、鄭明宗、鄭麗玲、鄭瑋婷，應就
其被繼承人施戊生所遺前列地號土地，應有部分43200分之3035
，辦理繼承登記。
被告施聰郎、施聰明、鄭棋米、鄭珉昀、施健生、施健德、施健
宗、施健謀、施淑卿，應就其被繼承人施讓所遺前列地號土地，
應有部分21600分之620，辦理繼承登記。
被告楊昌協、楊銓福、楊恰發、顏楊謹、王學儀（楊美玉之繼承
人）、王毓茹（楊美玉之繼承人），應就其被繼承人楊銓祥所遺
前列地號土地，公同共有之應有部分21600分之4400，辦理繼承
登記。
被告梁雅婷、梁雅惠應就其被繼承人梁三井所遺前列地號土地，
公同共有之應有部分21600分之4400，辦理繼承登記。
被告施宗仁、施宗義、施宗佑、施宗呈、施素珠、施玉娥應就其
被繼承人施文啟所遺前列地號土地，應有部分36000分之7，辦理
繼承登記。
被告陳品、施弘毅、施美鳳應就其被繼承人施圳懋所遺前列地號
土地，應有部分172800分之21，辦理繼承登記。
被告施雯士、施雯山、施玟彤應就其被繼承人施炳宏所遺前列地
號土地，應有部分216分之6，辦理繼承登記。
被告施梁環、施瀛光、施南光、施旭光、施健光、施金蓮、施奇
鐘應就其被繼承人施顯要所遺前列地號土地，應有部分21600分
之525，辦理繼承登記。
兩造共有前列地號土地准予分割如附圖（即彰化縣溪湖地政事務
所收件日期文號110年11月8日溪測土字第1630號土地複丈成果圖
）所示，其中編號Ｅ，面積148平方公尺土地由梁倉榮、梁倉華共
有取得，應有部分各二分之一；編號Ｂ，面積138平方公尺 土地
由梁益金取得；編號Ｃ，面積308平方公尺土地由施能桂、施能義
、施能宗、施能信共有取得，應有部分各四分之一；編號Ｄ，面
積364平方公尺土地由前開第四項所列施戊生之繼承人公同共有
取得；編號Ａ，面積106平方公尺土地由前開第五項所列施讓之繼
承人公同共有取得；編號Ｆ，面積307平方公尺土地由施顯富應有
部分二分之一，前開第十一項所列施顯要之繼承人公同共有應有
部分二分之一共有取得；編號Ｇ，面積58平方公尺土地由施進旺
取得；編號Ｈ，面積328平方公尺土地由施俊仲取得；編號Ｊ，面
積423平方公尺土地由許小絹與許明德共有取得，應有部分各二
分之一；編號Ｋ，面積136平方公尺土地由施榮章取得；編號Ｌ，
面積136平方公尺土地由前開第十項所列施炳宏之繼承人公同共
有取得；編號Ｍ，面積136平方公尺土地由施秋田取得；編號Ｎ，
面積994平方公尺土地由附表所列施炉之繼承人公同共有取得；
編號Ｐ，面積300平方公尺土地由施照雄取得（附圖擬分配人載為
施練，應予更正）；編號Ｏ、Ｏ1面積各400、131平方公尺土地，
由施秉鈞（取得被告施月媚之應有部分）應有部分1890分之21，
施文卿1890分之252（含取得被告施月娟之應有部分），施敏雄
、施達雄、施德福、施照雄、施龍文、施俊雄與施易昌，應有部
分各1890分之231共有取得；編號Ｑ，面積330平方公尺土地由前
開第三項所列施棋之繼承人公同共有取得；編號Ｒ，面積139平方
公尺土地由前開第一項所列施河之繼承人公同共有取得；編號Ｓ
、Ｔ面積各1209、39平方公尺土地，依兩造原應有部分比例保持
共有取得，供為通行使用。兩造並應依如附表二所示相互補償。
原告其餘之訴駁回。
訴訟費用由兩造依附表一：㈠所示訴訟費用負擔比例負擔。
    事實及理由
壹、程序方面
一、按訴訟繫屬中為訴訟標的之法律關係，雖移轉於第三人，於
    訴訟無影響。但第三人如經兩造同意，得聲請代當事人承當
    訴訟。前項但書情形，僅他造不同意者，移轉之當事人或第
    三人得聲請法院以裁定許第三人承當訴訟，民事訴訟法第25
    4條第1項、第2項分別定有明文。查原告起訴請求本院判決
    分割之彰化縣○○鄉○○段0000地號土地（下稱系爭土地），其
    中登記之共有人施練於原告起訴前已死亡，其繼承人為梁祥
    光、梁琼珍、梁琼瑜、梁昭榮、梁昭新、施東聲、施西門、
    施保羅、謝梁淑姈、李梁淑妃、梁淑華、黃梁淑慈、施純演
    、施純按等人，惟所繼承施練之應有部分於訴訟繫屬中由被
    告施照雄取得；另共有人施月娟、施月媚之應有部分，於訴
    訟繫屬中亦各為被告施文卿、利害關係人施秉鈞取得，均未
    依前揭規定聲請承當訴訟，爰本院仍列施練之繼承人與施月
    娟、施月媚為被告。惟此部分施練之繼承人、施月娟、施月
    媚之土地應有部分權利之分割所得，依法自對施照雄、施文
    卿、施秉鈞生效，本院亦因之實際列於判決內容，先此敘明
    。 
二、按「應有部分有抵押權或質權者，其權利不因共有物之分割
    而受影響。但有下列情形之一者，其權利移存於抵押人或出
    質人所分得之部分：一、權利人同意分割。二、權利人已參
    加共有物分割訴訟。三、權利人經共有人告知訴訟而未參加
    。」，民法第824條之1第2項定有明文。查系爭土地共有人
    即原告之應有部分有抵押權之登記，該抵押權人陳佳欣經原
    告具狀由本院送達繕本告知訴訟（卷四第88頁以下之補正狀
    與回證卷七陳佳欣係於109年1月9日收受之送達證書可證）
    ，惟未參加訴訟，則於本件判決確定後，該抵押權利自移存
    於原告分割所得部分。
三、被告均經合法通知，除施惠繻、施文旋、施澤霖於最後言詞
    辯論時到場外，餘未到庭。核無民事訴訟法第386條各款所
    列情形，應准原告之聲請，由其一造辯論判決。
貳、實體方面
一、原告聲明：①被告梁祥光、梁琼珍、梁琼瑜、梁昭榮、梁昭
    新、施東聲、施西門、施保羅、謝梁淑姈、李梁淑妃、梁淑
    華、黃梁淑慈、施純演、施純按，應就其被繼承人施練所遺
    系爭土地應有部分辦理繼承登記。②被告施柏利、施惠如、
    施龍通、楊麗水、施美華，應就其被繼承人施河所遺系爭土
    地應有部分辦理繼承登記。③被告施㨗威、施崇恩、施巧玲、
    施鈺旋、施得貴、陳施波蓮，應就其被繼承人施天從所遺系
    爭土地應有部分辦理繼承登記。④被告施鳳儀、施耀輝、施
    耀煌、施耀志、施葉美妹、施家隆、施明德、施韋誠、施均
    緯、施淳齡、施玉慧、施燕芬、施穎姍、施進達、施進展、
    施清香，應就其被繼承人施棋所遺系爭土地應有部分辦理繼
    承登記。⑤被告施順雄、施順慶、施順流、梁施枝、施月華
    、施明寶、施美良、沈美榛即沈宥蓁、施睿丞即施偉霖、施
    純純、施杏汝即施幸如、陳美珠、施月秋、鄭明德、鄭明宗
    、鄭麗玲、鄭瑋婷，應就其被繼承人施戊生所遺系爭土地應
    有部分辦理繼承登記。⑥被告施聰郎、施聰明、鄭棋米、鄭
    珉昀、施健德、施健宗、施健謀、施淑卿，應就其被繼承人
    施讓所遺系爭土地應有部分辦理繼承登記。⑦被告楊昌協、
    楊銓福、楊恰發、顏楊謹、楊美玉，應就其被繼承人楊銓祥
    所遺系爭土地公同共有應有部分之權利辦理繼承登記。⑧被
    告梁雅婷、梁雅惠應就其被繼承人梁三井所遺系爭土地公同
    共有之應有部分權利辦理繼承登記。⑨被告施宗仁、施宗義
    、施宗佑、施宗呈、施素珠、施玉娥應就其被繼承人施文啟
    所遺系爭土地應有部分辦理繼承登記。⑩被告王學儀、王毓
    茹，應就其被繼承人楊美玉所遺系爭土地公同共有應有部分
    辦理繼承登記。⑪被告陳品、施弘毅、施美鳳應就其被繼承
    人施圳懋所遺系爭土地應有部分辦理繼承登記。⑫被告施雯
    士、施雯山、施玟彤應就其被繼承人施炳宏所遺系爭土地應
    有部分辦理繼承登記。⑬被告施梁環、施瀛光、施南光、施
    旭光、施健光、施金蓮、施奇鐘應就其被繼承人施顯要所遺
    系爭土地應有部分辦理繼承登記。⑭兩造共有之系爭土地准
    予分割。係主張略以：系爭土地為兩造共有，應有部分如附
    表一所示，依法可分割，但兩造迄未能達成分割協議，爰訴
    請裁判分割，並因部分登記之土地共有人已死亡，繼承人未
    辦理繼承登記，請准併命為繼承之登記，以利訴訟進行等語
    。
二、被告方面，施敏雄、施惠繻、梁倉榮等人均曾提出分割方案
    製圖供參及陳稱分割意見。
三、得心證理由：
１、原告主張兩造共有系爭土地，應有部分如附表一所示，系爭
    土地為鄉村區乙種建築用地，無受限於法令或共有人之約定
    不能分割，但未能達成分割協議，其中部分登記之共有人並
    已死亡，相關繼承人尚未辦理土地應有部分之繼承登記等情
    ，被告並不爭執，並有土地登記謄本、地籍圖謄本與相關戶
    政資料、原告整理提出之繼承系統表等在卷可稽。本院亦會
    同地政事務所派員履勘測量，知悉系爭土地上有部分共有人
    使用之未辦保存登記建物、公廳、石棉瓦車棚及無人使用之
    建物等情，各製有勘驗測量筆錄及土地複丈成果圖在卷供參
    ，自堪信為真正。故原告據民法第823條第1項「各共有人得
    隨時請求分割共有物，但因物之使用目的不能分割或契約定
    有不分割之期限者，不在此限。」，請求分割系爭土地，即
    合法應准。又「因繼承、強制執行、徵收、法院之判決或其
    他非因法律行為，於登記前已取得不動產物權者，應經登記
    ，始得處分其物權。」民法第759條亦有明文。且土地之分
    割核屬不動產物權之處分，故原告主張為利本件土地分割訴
    訟之進行，就訴訟繫屬前及訴訟繫屬中死亡，未完成繼承登
    記之共有人應有部分併應先由渠等繼承人辦理繼承登記，基
    於訴訟經濟之正當理由，併應准許。
２、就系爭土地應有部分原告請求為繼承登記部分，本院審酌原
    登記為施練之應有部分已經共有人施照雄於訴訟繫屬中取得
    ，故原告如上訴之聲明①已與法未合，不應准許。又原告訴
    之聲明⑥，漏列被告施健生為施讓之繼承人，此部分應予以
    補列之而准許；另訴之聲明⑦與⑩，其中楊美玉未見於土地登
    記謄本記載為共有人，且已死亡，應由其繼承人王學儀、王
    毓茹繼承，故訴之聲明⑦自應以楊昌協、楊銓福、楊恰發、
    顏楊謹、王學儀（楊美玉之繼承人）、王毓茹（楊美玉之繼
    承人），應就其被繼承人楊銓祥所遺系爭土地公同共有應有
    部分之權利為繼承登記為合法、適當；訴之聲明⑩則應駁回
    。此外，被告施耀輝已具狀在卷陳報其對施山村（施棋之繼
    承人）已無繼承權，並提出臺灣士林地方法院家事庭109年
    度司繼字第2101號准予核備其抛棄對施山村（施棋之繼承人
    ）繼承權之通知文件影本附卷為證（卷六349至351頁），故
    原告尚列施耀輝為被告，如訴之聲明④請求其應辦理繼承施
    棋之土地應有部分，自有未洽，不應准許。其餘部分則無不
    當，可加准許。
３、系爭土地分割之方案，於訴訟繫屬中幾經討論、折衝，最終
    送製如附圖分割方案，並送請不動產估價師事務所鑑價共有
    人間相互補償之金額，製有報告書附卷可參後，兩造到庭辯
    論者，均陳稱同意，其餘未到場之土地共有人亦未表示爭執
    。本院審酌如附圖分割方案，就土地整體之通路與現況房屋
    、公廳等之保存尚屬無違當事人最大共識等情狀，自堪核認
    係屬合於共有人最大利益而適當可採，爰據之判決如主文所
    示。
四、本件為判決之事項已臻明確，兩造其餘攻擊、防禦方法核不
    影響判決結果，爰不贅論。
結論：原告之訴為部分有理由，部分無理由，併依民事訴訟法第
385條第1項前段、第79條、第80條之1、第85條第2項，判決如主
文。
中　　華　　民　　國　　111 　年　　7 　　月　　5　　日
                  民事第三庭    法　官　洪榮謙
以上正本係照原本作成。
如對判決上訴，應於判決送達後20日內向本院提出上訴狀。如委
任律師提起上訴者，應一併繳納上訴審裁判費。
中　　華　　民　　國　　111 　年　　7 　　月　　5　　日
                                書記官　林盛輝

附圖：彰化縣溪湖地政事務所收件日期文號110年11月8日溪測土
字第1630號土地複丈成果圖。
附表一：
㈠應有部分及訴訟費用負擔比例。
彰化縣○○鄉○○段0000地號   編號 共有人 姓  名 應有部分及訴訟費用分擔比例 1 施河之繼承人，如附表一：㈢編號1所示 公同共有 21600分之640 （訴訟費用連帶負擔）  2 施讓之繼承人，如附表一：㈢編號2所示 公同共有 21600分之620 （訴訟費用連帶負擔）  3 施天從之繼承人，如附表一：㈢編號3所示） 公同共有 12960分之149 （訴訟費用連帶負擔）  4 施秋田 216分之6  5 施炳宏(歿，繼承人如附表一：㈢編號4所示） 公同共有 216分之6 （訴訟費用連帶負擔）  6 施榮章 216分之6  7 施棋之繼承人，如附表一：㈢編號5所示） 公同共有 43200分之3035  （訴訟費用連帶負擔） 8 施戊生之繼承人，如附表一：㈢編號6所示） 公同共有 43200分之3035 （訴訟費用連帶負擔）  9 施文啟之繼承人，如附表一：㈢編號7所示） 公同共有 36000分之7  （訴訟費用連帶負擔） 10 施文乾 36000分之7  11 施進旺 12960分之149  12 施文堯 21600分之11  13 施文諒 21600分之10  14 施演琮 36000分之7  15 施顯要之繼承人，如附表一：㈢編號8所示） 公同共有 21600分之525  （訴訟費用連帶負擔） 16 施顯富 21600分之525  17 施文州 64800分之21  18 施文旋 64800分之21  19 施文瑞 43200分之21  20 施文華 43200分之21  21 梁益金 8640分之187  22 施傑智 51840分之149  23 施傑凱 51840分之149  24 施敏雄 6480分之77  25 施達雄 6480分之77  26 施德福 6480分之77  27 施文卿（含取得施月娟之應有部分） 540分之7  28 施龍文 6480分之77  29 施俊雄 6480分之77  30 施易昌 6480分之77  31 施照雄（含取得施練繼承人應繼承施練之應有部分） 1296分之91  32 施文標 86400分之21  33 施忠元 86400分之21  34 施文鈿 86400分之21  35 施圳懋之繼承人，如附表一：㈢編號9所示） 公同共有 172800分之21 （訴訟費用連帶負擔）  36 施圳吉 172800分之21  37 許明德 21600分之1255  38 許小絹 21600分之1255  39 施建旭、許施秀蓮、施秀鈺、施秀英、施貞妃、施冠宇 公同共有 64800分之21  （訴訟費用連帶負擔） 40 施能桂 72分之1  41 施能義 72分之1  42 施能宗 72分之1  43 施能信 72分之1  44 梁倉榮 17280分之187  45 梁倉華 17280分之187  46 施炉的繼承人林文郁等人（如附表一：㈡所示） 公同共有 21600分之4400 （訴訟費用連帶負擔）  47 施秉鈞（係取得被告施月媚之應有部分） 194400分之210  48 施俊仲 18分之1  49 施志協 36000分之7  50 施秋宏 36000分之7  51 施並賢 25920分之149  
㈡施炉之繼承人林文郁等人。
林文郁、林文彥、林雅慧、林木村、林添保、林錫東、王林金錶、尤林富貴、林富春、施文章、高柏偉、施美珠、施美珍、花俊雄、花楊綿、花俊生、李花美娟、花美紅、花再興、李花淑貞、梁花淑月、花淑卿、卓益澤、王學儀（楊美玉之繼承人）、王毓茹（楊美玉之繼承人）、楊銓福、楊昌協、楊恰發、顏楊謹、許碧綢、施慶隆、施月惠、施川裕、陳淑卿、施鐙凱、施金櫻、施陳梅玉、施朝欽、施怡旭、施慧文、施惠繻、施怡君、施澤霖、施詠揚、施熹穎、施佑宜、楊焜樹、楊詠棋、楊茹喻、楊金玉、楊金珠、楊玉秀、楊彗君、蔡鎮渙、蔡鎮耀、蔡易臻、李蔡寶釵、蔡鎔羽、蔡寶鳳、蔡小燕、梁志銘、梁志吉、梁碧娟、梁雅婷（梁三井繼承人）、梁雅惠（梁三井繼承人）、梁三龍、梁柑樹、梁甘竹、梁來春、施昀宜(遺產管理人葉凱禎)、花天德(遺產管理人王士銘)。          
㈢繼承人明細表。
編號 被繼承人 繼承人   1 施河 施柏利、施惠如、施龍通、楊麗水、施美華。   2 施讓 施聰郎、施聰明、鄭棋米、鄭珉昀、施健生、施健德、施健宗、施健謀、施淑卿。   3 施天從 施㨗威、施崇恩、施巧玲、施鈺旋、施得貴、陳施波蓮。   4 施炳宏 施雯士、施雯山、施玟彤。   5 施棋 施鳳儀、施耀煌、施耀志、施葉美妹、施家隆、施明德、施韋誠、施均緯、施淳齡、施玉慧、施燕芬、施穎姍、施進達、施進展、施清香。   6 施戊生 施順雄、施順慶、施順流、梁施枝、鄭明德、鄭明宗、鄭麗玲、鄭瑋婷、施月華、施明寶、施美良、沈美榛即沈宥蓁、施睿丞即施偉霖、施純純、施杏汝即施幸如、陳美珠、施月秋。   7 施文啟 施宗仁、施宗義、施宗佑、施宗呈、施素珠、施玉娥。   8 施顯要 施梁環、施瀛光、施南光、施旭光、施健光、施金蓮、施奇鐘。   9 施圳懋 陳品、施弘毅、施美鳳。 

附表二：共有人相互補償金額配賦表（新臺幣/元）。
    應付補償 　 　 應受補償　　 梁益金 施能桂 施能義 施能宗 施能信 施戊生 梁倉榮 梁倉華 施顯要 施顯富 施進旺 施俊仲 施榮章 林文郁等人 施秉鈞 施敏雄 施達雄 施德福 施文卿 施照雄 施龍文 施俊雄 施易昌 合    計  (+495,883) (+144,122) (+144,122) (+144,122) (+144,122) (+289,652) (+334,442) (+334,442) (+464,991) (+464,992) (+32,844) (+1,066,056) (+37,607) (+225,071) (+6,741) (+74,143) (+74,143) (+74,143) (+80,885) (+372,155) (+74,143) (+74,143) (+74,143)  施讓 53,765  15,626  15,626  15,626  15,626  31,405  36,261  36,261  50,415  50,415  3,561  115,584  4,077  24,403  731  8,039  8,039  8,039  8,770  40,348  8,039  8,039  8,039  566,734  (-566,734)                         許小絹 106,974  31,091  31,091  31,091  31,091  62,485  72,148  72,148  100,310  100,310  7,085  229,975  8,113  48,553  1,454  15,995  15,995  15,995  17,449  80,280  15,995  15,995  15,995  1,127,618  (-1,127,618)                         許明德 106,974  31,091  31,091  31,091  31,091  62,485  72,148  72,148  100,310  100,310  7,085  229,975  8,113  48,553  1,454  15,995  15,995  15,995  17,449  80,280  15,995  15,995  15,995  1,127,618  (-1,127,618)                         施炳宏 2,290  666  666  666  666  1,338  1,544  1,544  2,147  2,147  152  4,923  174  1,039  31  342  342  342  373  1,719  342  342  342  24,137  (-24,137)                         施秋田 2,290  666  666  666  666  1,338  1,544  1,544  2,147  2,147  152  4,923  174  1,039  31  342  342  342  373  1,719  342  342  342  24,137  (-24,137)                         施棋 25,351  7,368  7,368  7,368  7,368  14,808  17,097  17,097  23,771  23,771  1,679  54,499  1,923  11,506  345  3,790  3,790  3,790  4,135  19,026  3,790  3,790  3,790  267,220  (-267,220)                         施河 4,955  1,440  1,440  1,440  1,440  2,894  3,342  3,342  4,646  4,646  328  10,652  376  2,249  67  741  741  741  808  3,719  741  741  741  52,230  (-52,230)                         施天從 79,777  23,186  23,186  23,186  23,186  46,599  53,804  53,804  74,807  74,807  5,284  171,505  6,050  36,209  1,084  11,928  11,928  11,928  13,013  59,871  11,928  11,928  11,928  840,926  (-840,926)                         施文啟 1,349  392  392  392  392  788  910  910  1,265  1,265  89  2,901  102  612  18  202  202  202  220  1,013  202  202  202  14,222  (-14,222)                         施文乾 1,349  392  392  392  392  788  910  910  1,265  1,265  89  2,901  102  612  18  202  202  202  220  1,013  202  202  202  14,222  (-14,222)                         施文堯 3,534  1,027  1,027  1,027  1,027  2,064  2,383  2,383  3,314  3,314  234  7,597  268  1,604  48  528  528  528  576  2,655  528  528  528  37,250  (-37,250)                         施文諒 3,212  934  934  934  934  1,876  2,167  2,167  3,012  3,012  213  6,906  244  1,458  44  480  480  480  524  2,411  480  480  480  33,862  (-33,862)                         施演琮 1,349  392  392  392  392  788  910  910  1,265  1,265  89  2,901  102  612  18  202  202  202  220  1,013  202  202  202  14,222  (-14,222)                         施文州 2,249  654  654  654  654  1,314  1,517  1,517  2,109  2,109  149  4,834  171  1,021  31  336  336  336  367  1,684  336  336  336  23,704  (-23,704)                         施文旋 2,249  654  654  654  654  1,314  1,517  1,517  2,109  2,109  149  4,834  171  1,021  31  336  336  336  367  1,684  336  336  336  23,704  (-23,704)                         施文瑞 3,373  980  980  980  980  1,970  2,275  2,275  3,163  3,163  223  7,252  256  1,531  46  504  504  504  550  2,535  504  504  504  35,556  (-35,556)                         施文華 3,373  980  980  980  980  1,970  2,275  2,275  3,163  3,163  223  7,252  256  1,531  46  504  504  504  550  2,535  504  504  504  35,556  (-35,556)                         施傑智 19,944  5,797  5,797  5,797  5,797  11,650  13,451  13,451  18,702  18,702  1,321  42,876  1,513  9,052  271  2,982  2,982  2,982  3,253  14,966  2,982  2,982  2,982  210,232  (-210,232)                         施傑凱 19,944  5,797  5,797  5,797  5,797  11,650  13,451  13,451  18,702  18,702  1,321  42,876  1,513  9,052  271  2,982  2,982  2,982  3,253  14,966  2,982  2,982  2,982  210,232  (-210,232)                         施文標 1,687  490  490  490  490  985  1,137  1,137  1,581  1,581  112  3,626  128  765  23  252  252  252  275  1,269  252  252  252  17,778  (-17,778)                         施忠元 1,687  490  490  490  490  985  1,137  1,137  1,581  1,581  112  3,626  128  765  23  252  252  252  275  1,269  252  252  252  17,778  (-17,778)                         施文鈿 1,687  490  490  490  490  985  1,137  1,137  1,581  1,581  112  3,626  128  765  23  252  252  252  275  1,269  252  252  252  17,778  (-17,778)                         施圳懋 843  245  245  245  245  493  569  569  791  791  56  1,813  64  383  11  126  126  126  138  633  126  126  126  8,890  (-8,890)                         施圳吉 843  245  245  245  245  493  569  569  791  791  56  1,813  64  383  11  126  126  126  138  633  126  126  126  8,890  (-8,890)                         施建旭等人 2,249  654  654  654  654  1,314  1,517  1,517  2,109  2,109  149  4,834  171  1,021  31  336  336  336  367  1,684  336  336  336  23,704  (-23,704)                         施志協 1,349  392  392  392  392  788  910  910  1,265  1,265  89  2,901  102  612  18  202  202  202  220  1,013  202  202  202  14,222  (-14,222)                         施秋宏 1,349  392  392  392  392  788  910  910  1,265  1,265  89  2,901  102  612  18  202  202  202  220  1,013  202  202  202  14,222  (-14,222)                         施並賢 39,888  11,591  11,591  11,591  11,591  23,297  26,902  26,902  37,405  37,406  2,643  85,750  3,022  18,108  544  5,965  5,965  5,965  6,507  29,935  5,965  5,965  5,965  420,463  (-420,463)                         合    計 495,883  144,122  144,122  144,122  144,122  289,652  334,442  334,442  464,991  464,992  32,844  1,066,056  37,607  225,071  6,741  74,143  74,143  74,143  80,885  372,155  74,143  74,143  74,143  5,227,107  
備註：表上之人若已死亡，則其受補償或應補償之金額由其繼承
人公同共有或負擔。